臺灣臺中地方法院刑事判決　　　　　　 100年度易字第2889號
聲　請　人　臺灣臺中地方法院檢察署檢察官
被　　　告　林來秀
上列被告因賭博案件，經檢察官聲請簡易判決處刑（100年度速
偵字第3933號），本院臺中簡易庭認不宜以簡易判決處刑，移送
刑事庭改依通常程序審理，被告於準備程序中就被訴事實為有罪
之陳述，經告以簡式審判之旨，並聽取意見後，諭知進行簡式審
判程序，本院判決如下：
    主    文
林來秀意圖營利，聚眾賭博，處有期徒刑月，併科罰金新臺幣
萬元，有期徒刑如易科罰金，罰金如易服勞役，均以新臺幣壹
仟元折算壹日。如附表二所載物品，均沒收。
    犯罪事實
一、林來秀基於意圖營利供給賭博場所、聚眾賭博之犯意，於民
    國100年8月18日，提供其位於臺中市○里區○○○街131巷
    1號居處，由不特定之人自由出入，而為公眾得出入之場所
    ，經營六合彩賭博，聚集不特定之多數人在該處簽賭下注，
    以核對香港政府每星期二、四、六開出之六合彩號碼作為輸
    贏之依據，並以如附表一編號（一）、（二）、（三）、（
    四）、（五）所載之賭博方式賭博牟利，若押中則由林來秀
    依附表所示給付金額不等之賭金，未簽中則賭資悉歸林來秀
    所有。嗣於同日下午6時50分許，經警方持搜索票在上址查
    獲，並扣得其所有供聚眾賭博犯罪所用之如附表二所載物品
    。
二、案經臺中市政府警察局霧峰分局報請臺灣臺中地方法院檢察
    署檢察官偵查後聲請簡易判決處刑。
    理    由
一、按除被告所犯為死刑、無期徒刑、最輕本刑為3年以上有期
    徒刑之罪或高等法院管轄第一審案件者外，於第273條第1項
    程序進行中，被告先就被訴事實為有罪之陳述時，審判長得
    告知被告簡式審判程序之旨，並聽取當事人、代理人、辯護
    人及輔佐人之意見後，裁定進行簡式審判程序；除簡式審判
    程序、簡易程序及第376條第1款、第2款所列之罪之案件外
    ，第一審應行合議審判，刑事訴訟法第273條之1第1項、第
    284條之1亦分別定有明文。本案被告林來秀係涉死刑、無期
    徒刑、最輕本刑為3年以上有期徒刑之罪或高等法院管轄第
    一審案件以外之罪，並於本院行準備程序時就被訴事實為有
    罪之陳述，且其所涉犯之罪，為最重本刑3年以下有期徒刑
    之罪，是本案為獨任案件，經法官告以簡式審判之旨，並聽
    取意見後，諭知進行簡式審判程序。從而，本案之證據調查
    ，依刑事訴訟法第273條之2規定，不受同法第159條第1項、
    第161條之2、第161條之3、第163條之1及第164條至第170
    條關於傳聞法則及證據調查規定之限制，合先敘明。
二、被告對其於上揭時地，以附表一所示之五種方式賭博六合彩
    之犯行，據其於警詢、偵查及本院審理中坦承不諱，並有現
    場照片9張、現場測繪圖1張附卷可憑，此外，復有如附表二
    所載物品扣案可資佐證。被告之自白核與事實相符，本案事
    證明確，其上開意圖營利供給賭博場所、聚眾賭博之犯行，
    堪以認定。
三、核被告所為，係犯刑法第268條意圖營利供給賭博場所及聚
    眾賭博罪，與刑法第266條第1項前段之在公眾得出入之場所
    賭博財物罪。被告基於1個意圖營利之犯意，同時提供賭博
    場所、聚集多數人賭博及參與對賭等行為，係基於1賭博營
    利之犯意，達成其同一犯罪所為之各個舉動，應屬法律概念
    之1行為，其1行為觸犯上開3罪名，為想像競合犯，應依刑
    法第55條規定，從情節較重之意圖營利聚眾賭博罪論處。爰
    審酌被告不思以正當工作獲取財產，竟經營六合彩賭博，供
    人簽賭財物，以從中獲取不法利益，收益所得非低，影響正
    常之社會經濟活動，惟念及被告犯罪後大致承認犯行，態度
    良好，且無前科紀錄，有臺灣高等法院被告前案紀錄表1份
    在卷可按，足認被告素行良好等一切情狀，量處如主文所示
    之刑，並諭知拘役部分易科罰金及罰金部分易服勞役之折算
    標準。扣案之如附表二編號１至４所載物品，為被告所有供
    聚眾賭博犯罪所用等情，據被告於本院審理供認不諱，應依
    刑法第38條第1項第2款宣告沒收。又扣案如附表二編號五所
    載之簽單4張，為不特定賭客與被告當場賭博所用之器具，
    應依刑法第266條第2項規定，不問屬於犯人與否，沒收之。
四、不另為無罪諭知部分：
（一）聲請簡易判決處刑意旨略以：被告基於供給賭博場所、聚
      眾賭博以營利之集合犯意，自100年3月間某日起至同年8
      月16日止，提供其位在臺中市○里區○○○街131巷1號之
      公眾得出入場所，作為六合彩簽彩站，並自任組頭，經營
      六合彩賭局，聚集不特定人以附表一所示之賭博方法簽選
      號碼賭博財物多次，賭客若簽中，則贏得倍數不等之彩金
      ，若未簽中，則賭資歸被告贏得。因認被告於上開時間，
      亦涉犯刑法第268條意圖營利供給賭博場所及聚眾賭博罪
      ，與刑法第266條第1項前段之在公眾得出入之場所賭博財
      物罪嫌云云。
（二）按被告或共犯之自白，不得作為有罪判決之唯一證據，仍
      應調查其他必要之證據，以察其是否與事實相符，刑事訴
      訟法第156條第2項定有明文。此為被告供述之補強法則，
      為法官證據證明力自由判斷職權行使之限制，其目的在避
      免檢警偵查時或法官審理時，過於偏重被告自白，而忽略
      其他必要證據之調查，進而產生侵害被告權益之情事發生
      。被告於警詢、偵查及本院審理時固均自白：其自100年3
      月間某日起至同年8月18日查獲時為止，均有自任組頭，
      經營六合彩賭博之行為等語。然扣案之如附表二編號１至
      ３所載物品，均為日常家庭生活常備之通訊用品，上開證
      物存在之本身，尚不足以證明被告有反覆多次經營六合彩
      賭博之犯行；而如附表二編號４所載物品，為簽注六合彩
      之參考資料，且本院提示供被告辨識時，亦未發覺其內有
      足以證明被告有反覆多次經營六合彩賭博之記載；至於如
      附表二編號５所示物品，被告於本院準備程序及審理時均
      供述：該4張簽單均為100年8月18日該日賭客簽注之用等
      語，且本院細察該簽單內容，亦無足以證明有於100年3月
      間某日起至同年8月16日間簽注之內容。是依刑事訴訟法
      第156條第2項之規定，因無補強證據存在，自無法僅因被
      告之前揭陳述，即推論其自100年3月間某日起至同年8月
      16日止，有意圖營利供給賭博場所及聚眾賭博之行為。
（三）依舉證分配之法則，對於被告之成罪事項，應由檢察官負
      舉證義務，檢察官無法舉證使本院產生無合理懷疑之確信
      心證，縱被告所辯不足採信，亦不得因此反面推論被告之
      罪行成立，致違刑事舉證分配之法則。本案關於此部分，
      檢察官既不能舉證證明被告有如前述之聚眾賭博行為，而
      使本院產生無庸置疑之明確心證，則本案此部分依罪疑唯
      有利於被告原則，自不得對被告為不利之認定。此外，本
      院在得依或應依職權調查證據之範圍內，復查無其他積極
      明確之證據，足以認定被告有檢察官所指之自100年3月間
      某日起至同年8月16日止經營六合彩賭博之罪行，此部分
      自屬不能證明被告犯罪。本院原應就此部分為無罪之判決
      ，但依公訴意旨認此部分與起訴經判決有罪之部分，具有
      集合犯之包括上一罪關係，依審判不可分原則，爰不另為
      無罪之諭知。
據上論斷，應依刑事訴訟法第452條、第273條之1第1項、第299
條第1項前段，刑法第266條第1項前段、第2項、第268條、第55
條、第41條第1項前段、第42條第2項、第38條第1項第2款，刑法
施行法第1條之1第1項、第2項前段，判決如主文。
本案經檢察官張容珊到庭執行職務
中    華    民    國   100    年    10    月    27    日
                  刑事第五庭  法  官  楊真明
上正本證明與原本無異。
如不服本判決應於收受判決後10日內向本院提出上訴書狀，並應
敘述具體理由；其未敘述上訴理由者，應於上訴期間屆滿後20日
內向本院補提理由書（均須按他造當事人之人數附繕本）「切勿
逕送上級法院」。
                              書記官  莊金屏
中    華    民    國   100    年    10    月    27    日
附表一：
┌─┬─────┬──────────────────┐
│編│俗      稱│  賭    博          方          式  │
│號│          │                                    │
├─┼─────┼──────────────────┤
│  │ 二    星 │設01至45之兩位數號碼45個，每支簽選2 │
│︵│          │個號碼，直接核對每週2、4、6香港六合 │
│一│          │彩開獎號碼中之2個，始為中獎，賭客每 │
│︶│          │簽1支賭資10元，簽中者由組頭給付57倍 │
│  │          │之彩金，未簽中者賭資悉歸組頭所有。  │
├─┼─────┼──────────────────┤
│  │ 三    星 │設01至45之兩位數號碼45個，每支簽選3 │
│︵│          │組號碼，直接核對每週2、4、6香港六合 │
│二│          │彩開獎號碼中之3個，始為中獎，賭客每 │
│︶│          │簽1支賭資10元，簽中者由組頭給付570倍│
│  │          │之彩金，未簽中者賭資悉歸組頭所有。  │
├─┼─────┼──────────────────┤
│  │ 四    星 │設01至45之兩位數號碼45個，每支簽選4 │
│︵│          │組號碼，直接核對每週2、4、6香港六合 │
│三│          │彩開獎號碼中之4組，始為中獎，賭客每 │
│︶│          │簽1支賭資10元，簽中者由組頭給付8千倍│
│  │          │之彩金，未簽中者賭資悉歸組頭所有。  │
├─┼─────┼──────────────────┤
│  │特  別  號│設00至99之號碼之2位數號碼100個，每支│
│︵│          │簽選1個號碼，約定以六合彩開獎之獎號 │
│四│          │，依序取個位數交叉組成5個2位數號碼，│
│︶│          │若其中1個相同時即為中獎，賭客每簽1支│
│  │          │賭資10元，簽中者由組頭給付36倍之彩金│
│  │          │，未簽中者賭資歸組頭所有。          │
├─┼─────┼──────────────────┤
│  │ 天   二  │賭客每簽1支賭資100元，核對每週2、4、│
│︵│          │6香港六合彩開獎號碼，特別號與其他開 │
│五│          │獎之6個號碼之一，合成2個1組之數字（ │
│︶│          │合計6組），簽中1組者，則由組頭給付彩│
│  │          │金23000元，未簽中者賭資歸組頭所有。 │
└─┴─────┴──────────────────┘
附表二
┌──┬─────────┬────┬──────────────┐
│編號│   扣押物品名稱   │數    量│     備               註    │
├──┼─────────┼────┼──────────────┤
│ １ │電              話│  壹 台 │編號１至４所載物品，均為被告│
│ ２ │傳      真      機│  壹 台 │所有且供聚眾賭博犯罪所用之物│
│ ３ │計      算      機│  壹 台 │。                          │
│ ４ │六   合    手   冊│  壹 本 │編號五所載之物，為不特定賭客│
│ ５ │簽              單│  肆 張 │與被告當場賭博所用之器具。  │
└──┴─────────┴────┴──────────────┘
附錄本判決論罪科刑之法條
中華民國刑法第266條第1項：
  在公共場所或公眾得出入之場所賭博財物者，處1千元以下罰
  金，但以供人暫時娛樂之物為賭博者，不在此限。
中華民國刑法第268條：
  意圖營利，供給賭博場所或聚眾賭博者，處3年以下有期徒刑
  ，得併科3千元以下罰金。